【裁判字號】    90,易,14
【裁判日期】    900131
【裁判案由】    傷害
【裁判全文】
臺灣高雄地方法院刑事判決                              九十年度易字第一四號
    公  訴  人  臺灣高雄地方法院檢察署檢察官
    被      告  甲○○
    被      告  丙○○
右列被告等因傷害案件，經檢察官提起公訴（八十九年度偵字第二一二四０號），本
院判決如左：
    主  文
甲○○、丙○○共同傷害人之身體，各處拘役參拾日，如易科罰金，均以佰元折算
壹日。
    事  實
一、甲○○因與乙○○有財務糾紛，乃於民國八十九年八月三十日下午十一時許，邀
    同丙○○及另真實身分暨年籍不詳之成年人三人至高雄縣阿蓮鄉○○路五二二巷
    中南府神壇向乙○○討債，嗣因雙方談判破裂，乙○○欲離開現場，甲○○與丙○○見狀即共同基於傷害之犯意聯絡，徒手毆打乙○○，致乙○○受有右前胸挫
    傷、鼻挫傷及左眼眶挫傷之傷害。
二、案經被害人乙○○訴由高雄縣警察局湖內分局報請台灣高雄地方法院檢察署檢察
    官偵查起訴。
    理  由
一、訊據被告甲○○、丙○○均矢口否認有何傷害之犯行，均辯稱：伊等與乙○○因
    未能談妥債務清償問題，雙方發生拉扯，林某藏匿於神桌下，伊等乃將林某自神
    桌下拖出，係林某自己撞到桌腳云云，惟查，右揭犯罪事實，業據告訴人乙○○
    於警訊中指述綦詳，並有診斷證明書一紙附卷可稽，觀諸告訴人之診斷證明書所
    載被告之傷勢，被告所受之傷害部位在於前胸、鼻及左眼眶等部位，且均屬挫傷
    ，顯非告訴人自撞桌腳而係遭人毆傷所致，況被告二人亦自承與告訴人間有發生
    拉扯，益徵被告二人確有出手毆傷告訴人之犯行，是被告二人所辯，顯係事後卸
    責之詞，要無可採。本件事證明確，被告二人之犯行，洵堪認定。
二、核被告二人所為，均係犯刑法第二百七十七條第一項之傷害罪。被告二人間就傷
    害之犯行，有犯意之聯絡，行為之分擔，均為共同正犯。爰審酌被告二人因告訴
    人積欠債務許久未還，前往討債不成，一時衝動而傷害告訴人，犯罪情節情有可
    原，犯後否認犯行，告訴人受傷程度等一切情狀，爰各量處如主文所示之刑，並
    均諭知易科罰金之折算標準。
三、被告丙○○經合法傳喚無正當理由不到庭，本院認本件為應科拘役之案件，故不
    待其陳述逕行判決。
據上論斷，應依刑事訴訟法第二百九十九條第一項前段、第三百零六條，刑法第二十
八條、第二百七十七條第一項、第四十一條，罰金罰鍰提高標準條例第一條前段、第
二條，判決如主文。
本案經檢察官黃俊嘉到庭執行職務。
中    華    民    國      九十      年      一      月      三十一      日
                                  臺灣高雄地方法院刑事第七庭
                                      法  官  何  悅  芳
右正本證明與原本無異。
如不服本判決，應於判決送達後十日內，向本院提出上訴狀。
                                      書記官  吳  良  美
中    華    民    國      九十      年      一      月      三十一      日
附錄本判決論罪之法條全文
刑法第二百七十七條條第一項
  傷害人之身體或健康者，處三年以下有期徒刑、拘役或一千元以罰金。


司法院資訊處製作；財團法人民間司法改革基金會備份。
